# 关于递延所得税资产确认问题

提问人：wx_5dd167782997 时间：2023-03-12 10:44:28
背景：A公司为集团本部，未弥补亏损 500 万，日常业务无法产生足够的应纳税所得额弥补亏损，但是其持有某上市公司股票（处置收益远大于未弥补亏损），指定为其他权益工具投资。管理层有意图在亏损过期之前处置改上市公司股权，并且处置计划已经过相关权力机构书面确认。
请教陈版，A公司可以在可弥补亏损和预计处置收益孰小的范围内确认递延所得税资产吗？
谢谢

回答人：chenyiwei
可以。可参考：《中审众环研究 2020 》之“问题2-3-4（当存在应纳税暂时性差异时，是否应对未来可税前弥补的亏损确认递延所得税资产）”、“问题2-3-6（亏损企业其他综合收益是否需要按扣税后金额列报）”。